臺灣屏東地方法院刑事判決　　　　　　　　　　　　　九十三年度訴字第一六號
　　公　訴　人　臺灣屏東地方法院檢察署檢察官
　　被　　　告　丁○○
　　選任辯護人　張瓊文律師
右被告因違反槍砲彈藥刀械管制條例等案件，經檢察官提起公訴（九十三年度偵緝字
第七八號），本院判決如左：
    主  文
丁○○未經許可，持有子彈，累犯，處有期徒刑捌月，併科罰金新台幣伍萬元，罰金
如易服勞役，以銀元參佰元即新台幣玖佰元折算壹日，扣案如附表所示之子彈肆顆均
沒收；又連續行使偽造私文書，足以生損害於他人，累犯，處有期徒刑伍月，偽造之
「李文忠」署名參枚、指印壹枚均沒收；又意圖供行使之用，而偽造有價證券，累犯
，處有期徒刑參年肆月，偽造之本票（票面金額新台幣伍拾萬元、發票人李文忠、發
票日期玖拾壹年拾貳月貳日）壹張沒收。應執行有期徒刑肆年貳月，併科罰金新台幣
伍萬元，罰金如易服勞役，以銀元參佰元即新台幣玖佰元折算壹日。扣案如附表所示
之子彈肆顆、偽造之「李文忠」署名參枚、指印壹枚、本票（票面金額新台幣伍拾萬
元、發票人李文忠、發票日期玖拾壹年拾貳月貳日）壹張均沒收。
    事  實
一、丁○○前因搶奪搶劫軍法案，經法院判處有期徒刑十三年確定，後經判決減刑為
    八年五月，於民國七十六年七月二十八日入監執行，八十年十二月四日縮短刑期
    假釋出監，後經撤銷假釋，於八十三年五月二十日入監執行殘刑三年四月九日，
    並因恐嚇案經法院判處有期徒刑八月確定，與上開殘刑合併執行，於八十五年二
    月十七日縮短刑期假釋出監，於八十七年五月二十日假釋期滿而執行完畢。
二、丁○○明知其友人「方萬德」（已於八十六年五月二十三日死亡），於八十一年
    一月中旬，在屏東市○○路橋下所交付如附表所示之具殺傷力土造子彈四顆，係
    槍砲彈藥刀械管制條例所列管之子彈，非經中央主管機關內政部警政署許可不得
    持有，竟基於持有上述子彈之犯意而收受持有之，並將之置放於屏東市○○○路
    七九０號十三樓，嗣於九十二年二月二十五日十九時許，為警在上址查獲，並扣
    得上開子彈四顆（起訴書物誤載為三顆）。
三、丁○○復基於連續偽造、行使私文書之概括犯意，於九十一年十二月二日，與友
    人己○○、乙○○，至屏東市○○路四０七之一號甲○○○○，向車行負責人丙○○租用車號Ｄ九─九八００號自小客車一部，冒用李文忠之名義，在「宏偉轎
    車租賃小客車承租約定書」上，偽造「李文忠」之署名二枚及指印一枚，據以偽
    造表示以李文忠名義租用汽車之契約書一份，持之向不知情之丙○○行使。復為
    擔保上開車輛之租賃，再基於偽造、行使有價證券之犯意，偽造票面金額新台幣
    （下同）五十萬元、發票人李文忠、發票日期九十一年十二月二日之本票一紙，
    並於其上偽造李文忠之指印一枚，將該本票交付予丙○○而行使之，足生損害於
    甲○○○○之負責人丙○○及李文忠。後因所租用之上開車輛發生損害須予賠償
    ，遂由乙○○交付丙○○票號ＡＰ0000000、到期日九十二年一月三十一
    日、票面金額三十萬五千元、付款人世華聯合商業銀行忠孝分行之支票一紙，於
    九十二年一月二十一日，丙○○在屏東市某不詳餐廳遇見丁○○，即取出上開支
    票，要求丁○○於其上背書，丁○○復承上開偽造及行使私文書之概括犯意，於
    上開支票背書欄上偽造「李文忠」之署名一枚，完成該背書行為，並交付予丙○○而行使之，足生損害於甲○○○○之負責人丙○○及李文忠。
四、案經甲○○○○之負責人丙○○出告訴、高雄縣警察局岡山分局移送及臺灣屏東
    地方法院檢察署檢察官自動偵查起訴。
    理  由
一、上開犯罪事實，業據被告於本院審理時坦承不諱，犯罪事實欄二並經證人吳美智
    、簡進明、戊○○於偵查中證述在卷（九十二年度偵字第五七五四號卷第三十頁
    ），且如附表所示之扣案子彈四顆經送驗結果，認均具殺傷力，此有內政部警政
    署刑事警察局九十二年七月十日刑鑑字第０九二００九九五０六號函文附卷可稽
    （警卷第三十七頁至第三十九頁），此為鑑定機關本於專業知識及經驗所得之結
    論，自可憑信。犯罪事實欄三並經證人丙○○於偵查及本院審理時證述明確（偵
    查卷第五二頁、本院卷第六一頁至第六三頁），且有「宏偉轎車租賃小客車承租
    約定書」、上開本票及支票各一紙在卷可稽（九十二年偵字第四一九六號卷第二
    三頁、第八八頁、第三八頁至第三九頁），此部分之事實，亦堪認定。綜上所述
    ，本件事證明確，被告犯行應堪認定。
二、按支票上之背書，為法律所定對支票負擔保責任之文書，是偽造他人之背書，自
    應成立偽造私文書罪（最高法院七十年台上字第二一六二號判例參照）。是核被
    告所為係犯槍砲彈藥刀械管制條例第十二條第四項之未經許可持有子彈罪、刑法
    第二百十六條、第二百十條行使偽造私文書罪、刑法第二百零一條第一項之偽造
    有價證券罪。被告於契約書及支票上偽造「李文忠」署名及指印之行為為偽造私
    文書之階段行為，又偽造私文書之低度行為為行使偽造私文書之高度行為所吸收
    ，均不另論罪；被告於本票上偽造「李文忠」指印之行為，為偽造有價證券之部
    分行為，又其偽造有價證券後，復持以行使，行使之輕行為應為偽造之重行為所
    吸收，應僅論以偽造有價證券罪。被告先後二次行使偽造私文書之犯行，時間緊
    接，方法相同，觸犯構成要件相同之罪名，顯係基於概括犯意，反覆為之，應依
    連續犯規定論以一罪，並加重其刑。被告所犯未經許可持有子彈罪、連續行使偽
    造私文書、偽造有價證券各罪間，犯意各別，構成要件互殊，應予分論併罰。又
    被告前因搶奪搶劫軍法案，經法院判處有期徒刑十三年確定，後經判決減刑為八
    年五月，於民國七十六年七月二十八日入監執行，八十年十二月四日縮短刑期假
    釋出監，後經撤銷假釋，於八十三年五月二十日入監執行殘刑三年四月九日，並
    因恐嚇案經法院判處有期徒刑八月確定，與上開殘刑合併執行，於八十五年二月
    十七日短刑期假釋出監，於八十七年五月二十日假釋期滿而執行完畢，有台灣高
    等法院被告全國前案紀錄表在卷可憑，其於執行完畢後五年以內再犯有期徒刑以
    上之罪（被告於八十一年一月中旬持有上開子彈，持有行為繼續至九十二年二月
    二十五日十九時止），為累犯，應依刑法第四十七條之規定加重其刑，並就連續
    行使偽造私文書部分遞加重之。茲審酌被告持有子彈之數量僅有四顆，且未持之
    以犯案，對社會治安之危害程度尚非十分重大，惟持有之時間長達十餘年；另其
    行使偽造文書、偽造有價證券之犯罪之動機、目的、手段、犯罪所生危害，及犯
    後坦承犯行，態度尚稱良好等一切情狀，分別量處如主文所示之刑，並就罰金部
    分諭知易服勞役之折算標準及定應執行刑。另扣案如附表所示之子彈四顆，為違
    禁物，應依刑法第三十八條第一項第一款之規定，宣告沒收；又被告在契約書及
    支票背書欄上，偽造「李文忠」之署名三枚、指印一枚，應依刑法第二百十九條
    規定宣告沒收；偽造之本票一紙依刑法第二百零五條之規定予以宣告沒收，而本
    票上偽造之指印，屬偽造本票之一部分，已因本票之沒收而包括在內，爰不另為
    沒收之諭知。
三、公訴意旨另以：被告明知其朋友「方萬德」（已於八十六年五月二十三日死亡）
    於八十一年一月中旬，在屏東市○○路橋下所交付底火三片，係槍砲彈藥刀械管
    制條例所列管之彈藥零組件，非經中央主管機關內政部警政署許可不得持有，竟
    基於持有上述彈藥零組件之犯意而收受持有之，並將之置放於屏東市○○○路七
    九０號十三樓，嗣於九十二年二月二十五日十九時為警在上址查獲，並扣得上開
    底火三片。訊據被告固坦承持有上開底火之事實，惟上開底火三片，經本院送驗
    結果，認均為玩具槍用底火帽，非屬內政部八十六年十一月二十四日台（八六）
    內警字第８６７０６８３號公告之槍砲彈藥主要組成零件，有內政部警政署刑事
    警察局九十三年五月二十一日內授警字第０九三００七六三四０號函文附卷可稽
    （本院卷第一一一頁至第一一二頁），是公訴意旨認此部分被告另涉有槍砲彈藥
    刀械管制條例第十三條第四項之持有彈藥主要組成零件罪，即有未合，此外，復
    查無其他證據證明被告確有公訴人所指此部之犯行，惟公訴意旨認此部分與前揭
    持有子彈間有想像競合犯關係，屬裁判上一罪，爰不另為無罪之諭知，併此敘明
    。
據上論斷，應依刑事訴訟法第二百九十九條第一項前段，槍砲彈藥刀械管制條例第十
二條第四項，刑法第十一條前段、刑法第五十六條、第二百十六條、第二百十條、第
二百零一條第一項、第四十七條、第五十一條第五款、第三十八條第一項第一款、第
二百十九條、第二百零五條、第四十二條第二項、罰金罰鍰提高標準條例第一條前段
、第二條、現行法規所定貨幣單位折算新台幣條例第二條，判決如主文。
本案經檢察官何克昌到庭執行職務。
中      華      民      國      九十三      年    七    月    二十三    日
                                      臺灣屏東地方法院刑事第三庭
                                          審判長法  官  蔡國卿
                                                法  官  楊萬益
                                                法  官  柯雅惠
右正本證明與原本無異。
如不服本判決應於收受本判決送達後十日內向本院提出上訴書狀，其未敘述上訴理由
者，並得於提起上訴後十日內向本院補提理由書狀（均須按他造當事人之人數附繕本
 ）「切勿逕送上級法院」
               書記官  周秀香
中      華      民      國      九十三      年    七    月    二十三    日
  附表：
┌──┬──────┬───┬───────────────┐
│編號│名        稱│數  量│備                          註│
├──┼──────┼───┼───────────────┤
│１  │土造子彈    │一顆  │由土造金屬彈殼加裝直徑８．８ｍ│
│    │            │      │ｍ金屬彈殼組合而成之土造子彈，│
├──┼──────┼───┼───────────────┤
│２  │土造子彈    │一顆  │由玩具金屬彈殼加裝口徑０．２２│
│    │            │      │吋之建築工業用彈，及直徑約６ｍ│
│    │            │      │ｍ之鋼珠改造而成之子彈。      │
├──┼──────┼───┼───────────────┤
│３  │土造子彈    │二顆  │由玩具金屬彈殼加裝口徑０．２２│
│    │            │      │吋之建築工業用彈，及直徑約７ｍ│
│    │            │      │ｍ金屬彈頭組合而成之改造子彈。│
└──┴──────┴───┴───────────────┘
附錄：
槍砲彈藥刀械管制條例第十二條第四項
未經許可，持有、寄藏或意圖販賣而陳列子彈者，處五年以下有期徒刑，併科新台幣
三百萬元以下罰金。
刑法第二百零一條第一項：
意圖供行使之用，而偽造、變造公債票、公司股票或其他有價證券者，處三年以上十
年以下有期徒刑，得併科三千元以下罰金。
刑法第二百十條
偽造、變造私文書，足以生損害於公眾或他人者，處五年以下有期徒刑。
刑法第二百十六條
行使第二百十條至第二百十五條之文書者，依偽造、變造文書或登載不實事項或使登
載不實事項之規定處斷。
